臺灣花蓮地方法院刑事判決　　　　　　　 96年度訴字第278號
公　訴　人　臺灣花蓮地方法院檢察署檢察官
被　　　告　丙○○
　　　　　　　　　　（現羈押於臺灣花蓮看守所）
上列被告因詐欺等案件，經檢察官提起公訴（96年度偵字第2420
號），由本院合議庭裁定改依簡式審判程序審理，並判決如下：
    主  文
丙○○竊盜，累犯，處拘役貳拾日，如易科罰金，以新臺幣壹仟
元折算壹日，減為拘役拾日，如易科罰金，以新臺幣壹仟元折算
壹日；又行使偽造私文書，足以生損害於他人，累犯，處有期徒
刑參月，如易科罰金，以新臺幣壹仟元折算壹日，減為有期徒刑
壹月又拾伍日，如易科罰金，以新臺幣壹仟元折算壹日；又意圖
為自己不法之所有，以詐術使人將本人之物交付，累犯，處有期
徒刑肆月，如易科罰金，以新臺幣壹仟元折算壹日，減為有期徒
刑貳月，如易科罰金，如新臺幣壹仟元折算壹日；又行使偽造私
文書，足以生損害於他人，累犯，處有期徒刑參月，如易科罰金
，以新臺幣壹仟元折算壹日，減為有期徒刑壹月又拾伍日，如易
科罰金，以新臺幣壹仟元折算壹日；又意圖為自己不法之所有，
以詐術使人將本人之物交付，累犯，處有期徒刑肆月，如易科罰
金，以新臺幣壹仟元折算壹日，減為有期徒刑貳月，如易科罰金
，以新臺幣壹仟元折算壹日。有期徒刑部分應執行有期徒刑伍月
，如易科罰金，以新臺幣壹仟元折算壹日。
    事實及理由
一、本件犯罪事實及證據，除犯罪事實欄一、第 1行應補充更正
    為「丙○○前曾於民國93年間因違反職役職責罪案件，經國
    防部東部地方軍事法院以92年度花審字第 119號判處有期徒
    刑1年2月確定，甫於94年10月 1日縮刑期滿執行完畢（起訴
    書誤載為94年10月 9日執行完畢），猶不知悔改」；證據部
    分補充「被告丙○○於本院準備程序及審理時之自白」、「
    告訴人乙○○於本院準備程序之指述」外，其餘均引用檢察
    官起訴書（如附件）之記載。
二、按金融機構為便利存款人取款而印好任人索取填寫之取款單
    ，非可流通市面得以自由轉讓，係屬私文書之一種，最高法
    院著有49年度臺上字第1409號判例意旨可資參照。是核被告
    所為，係犯刑法第320條第 1項之竊盜罪、第216條之行使第
    210條偽造私文書罪及第339條第 1項之詐欺取財罪。又被告
    於提款單上盜蓋「乙○○」印章之行為，係其偽造私文書之
    部分行為，不另論罪；且其偽造提款單後復持以行使，則其
    偽造之低度行為應為行使之高度行為所吸收，亦不另論罪。
    再被告所犯上開竊盜罪以及先後 2次行使偽造私文書、詐欺
    取財罪之犯行，犯意各別，行為互異，應予分論併罰之。查
    被告前曾於93年間因違反職役職責罪案件，經國防部東部地
    方軍事法院以92年度花審字第119 號判處有期徒刑1年2月確
    定，甫於94年10月 1日縮刑期滿執行完畢一節，有臺灣高等
    法院被告前案紀錄表各1份在卷可按，其於5年以內，故意再
    犯本件有期徒刑以上之 5罪，均為累犯，應各依刑法第47條
    第1項規定加重其刑。
三、爰審酌被告前有多次毒品、竊盜等前科紀錄，素行不佳，且
    於本件係於向被害人借錢未果之後，始起意竊取被害人存摺
    、印章加以盜領存款，其動機、目的均屬不當，復參酌其犯
    罪之手段、與被害人平日關係、對於被害人所造成損失之程
    度，以及事發後已坦承本件全部犯行，頗具悔意，並已先返
    還被害人部分款項，犯後態度尚稱良好等一切情狀，各量處
    如主文所示之刑，並均諭知易科罰金之折算標準，以及就有
    期徒刑部分，定其應執行之刑，以示儆懲。另查：被告所犯
    上開5罪之時間，均係在96年4月24日以前，符合減刑之條件
    ，應依中華民國96年罪犯減刑條例第2條第1項第 3款之規定
    ，將所宣告之拘役及有期徒刑，均減為刑期2分之1，並就有
    期徒刑部分，另定其應執行之刑及易科罰金之折算標準，併
    此敘明。
據上論斷，刑事訴訟法第299條第1項前段、第273條之1第 1項、
第310條之2、第454條，刑法第320條第 1項、第216條、第210條
、第339條第1項、第47條第1項、第41條第 1項前段、第51條第5
款、第10款前段，中華民國96年罪犯減刑條例第 2條第1項第3款
、第7條、第9條、第10條第 1項，刑法施行法第1條之1，判決如
主文。
本案經檢察官甲○○到庭執行職務。
中　　華　　民　　國　　96　　年　7　　月　　23　　日
　　　      　　　　　　臺灣花蓮地方法院刑事第三庭
                              法　官　  楊  仲  農
上列正本證明與原本無異。
如對本判決不服，應於送達後10日內，向本院提出上訴狀（應抄
附繕本）告訴人或被害人如對於本判決不服者，應具備理由請求
檢察官上訴，其上訴期間之計算係以檢察官收受判決正本之日期
為準。
                               書記官
中　　華　　民　　國　　96　　年　　7 　　月　　25　　日
附錄本案論罪法條全文：
中華民國刑法第320條：
（普通竊盜罪、竊佔罪）
意圖為自己或第三人不法之所有，而竊取他人之動產者，為竊盜
罪，處 5 年以下有期徒刑、拘役或 5 百元以下罰金。
意圖為自己或第三人不法之利益，而竊佔他人之不動產者，依前
項之規定處斷。
前二項之未遂犯罰之。
中華民國刑法第210條：
(偽造變造私文書罪)
偽造、變造私文書，足以生損害於公眾或他人者，處五年以下有
期徒刑。
中華民國刑法第216條：
(行使偽造變造或登載不實之文書罪)
行使第二百十條至第二百十五條之文書者，依偽造、變造文書或
登載不實事項或使登載不實事項之規定處斷。
中華民國刑法第339條：
(普通詐欺罪)
意圖為自己或第三人不法之所有，以詐術使人將本人或第三人之
物交付者，處五年以下有期徒刑、拘役或科或併科一千元以下罰
金。
以前項方法得財產上不法之利益或使第三人得之者，亦同。
前二項之未遂犯罰之。
